# 陈版主，请教一个集资建房的问题

提问人：distancecut 时间：2014-05-14 12:17:25
被审计单位提供土地，不提供资金，资金全部来源于职工集资，挂在预收账款，房屋挂在开发成本科目下。现职工已经入住，集资款大于楼房建筑成本，尚有部分集资款未收回，房屋尚未通过住房保障部门的验收。请问这种该如何做审计调整？

回答人：chenyiwei
1 、建成后房屋产权归属如何约定？ 2 、集资款结余是否应退回给职工？尚未向职工收回的集资款预计收回的可能性多大？ 3 、对于该集资建房事项，公司今后还需要承担何种责任，可以从中获取何种利益？ 4 、该公司目前对该事项的账务处理和报表列报情况如何？

提问人：distancecut 时间：2014-05-15 15:48:30
1 、房屋产权归职工，但不会有产权证。房屋按规定需经过住房保障部门验收，但企业预期以后无法拿到该验收。目前员工已经全部入住。 2 、不退还给职工。已收回 5300 万，尚余600W未收回，且未来收回的可能性极大。 3 、已提取维修基金存至住房公积金中心，企业以后不承担额外义务。企业目前预收款已超过房屋开发成本（包括建造成本和土地出让金）。 4 、目前收回的钱挂在预收账款，集资房成本挂在开发成本。

回答人：chenyiwei
由于房屋权属归职工（房屋分配给职工并入住后，公司不能从房屋中获取经济利益），集资款结余不退回（已不存在返还款项的现时义务），除了提供土地和提取维修基金以外今后不承担额外义务（不存在其他应确认为负债的现时义务），预收款可完全涵盖开发成本，因此建议在目前状态下，转销账面上现有的预收账款和开发成本，以及该集资房项目所占用的土地使用权的账面价值。公司承担和提取的维修基金在提取时计入当期损益。资产负债表项目结平后的净额转入当期损益。此处所使用的损益科目可以是“管理费用”。